【裁判字號】    90,交抗,422
【裁判日期】    901024
【裁判案由】    違反道路交通管理處罰條例
【裁判全文】
臺灣高等法院刑事裁定                  九十年度交抗字第四二二號
    抗  告  人
    即  異議人
    即受處分人  甲○○
右抗告人因違反交通管理處罰條例案件，不服臺灣板橋地方法院中華民國九十年八月
三十日所為裁定（九十年度交聲字第五七九號），提起抗告，本院裁定如左：
    主      文
抗告駁回。
    理      由
一、按汽車行駛高速公路應依速限標誌指示；又汽車行駛於高速公路或設站管制之道
    路而不遵管制之規定者，處汽車駕駛人新台幣三千元以上六千元以下罰鍰；又汽
    車駕駛人違反第三十三條之規定者，各記違規點數一點。高速公路交通管制規則
    第五條第一項前段、行為時道路交通管理處罰條例第三十三條第一項、第六十三
    條第一項第一款分別定有明文。
二、聲明異議意旨略以：異議人即受處分人甲○○於民國九十年四月二十四日上午八
    時三十分許，駕駛ＦＶ─５３８８號自用小客車於國道二號高速公路東向九公里
    又九百公尺處時發生交通事故，嗣後警員前來處理並製作訊問筆錄時，異議人僅
    稱當時車速係四十，並未表示係四十公里，且異議人所駕駛之車輛係進口車，車
    上之計程表係以哩計算，故當時所稱之四十係指四十哩，換算之後之速度約為六
    十四公里，並未違反最低速限六十公里之規定云云。
三、經查：本件抗告人即異議人於右述時、地，駕駛ＦＶ─５３８８號自用小客車，
    行經最低限速六十公里之國道二號高速公路東向九公里又九百公尺處時，以低於
    六十公里之四十公里時速低速行駛之事實，有內政部警政署國道公路警察局公警
    局交字第Ｚ00000000號舉發違反道路交通管理事件通知單影本乙紙、道
    路交通事故調查筆錄影本乙份在卷可考；又證人即製作前開道路交通事故調查筆
    錄之國道公路警察局第一警察隊泰山分隊警員李明宏於原審到庭結證稱：伊當時
    訊問異議人時即明確問異議人時速是幾公里，異議人說是四十公里，再載明筆錄
    ，且該調查筆錄中之問題係事先作好之制式筆錄，筆錄上清楚記載行車時速多少
    公里，伊並於製作筆錄完成後交予異議人看，異議人看完之後沒有表示異議，才
    在筆錄上簽名等語；且異議人當庭表示伊當時有看筆錄云云，異議人之妻林陳香
    於原審亦到庭表示：警察有問異議人筆錄有無問題，如沒有問題就簽名，然後異
    議人就在筆錄上簽名等語。是警員於訊問異議人時既已明確詢問異議人行車速度
    是幾公里，且異議人回答說是四十公里，再載明筆錄，該調查筆錄復經異議人閱
    後認無異議，並在筆錄上簽名，其在警詢時之供述應堪採信。從而，本件異議人
    事後改稱伊當時僅表示車速係四十，且係指四十哩之意，並非四十公里云云，無
    足採信，異議人於上揭時地違規行駛之事實，應堪認定。綜上所述，原處分機關
    據以援引首揭規定，裁處罰鍰新台幣三千元，並記違規點數一點，於法並無不當
    ，原審認異議為無理由，以裁定駁回異議，於法並無不合，抗告意旨仍執前詞，
    否認並未違反最低限速六十公里之規定，指摘原裁定不當，並無理由，應予駁回
    。爰依道路交通案件處理辦法第二十五條、第二十六條、刑事訴訟法第四百十二
    條裁定如主文。
中    華    民    國      九十    年     十         月      二十四      日
                          臺灣高等法院刑事第八庭
                              審判長法  官  蔡  秀  雄
                                    法  官  楊  炳  禎
                                    法  官  沈  宜  生
右正本證明與原本無異。
不得抗告。
                                    書記官  楊  翠  明
中    華    民    國      九十    年     十         月      三十一      日


司法院資訊處製作；財團法人民間司法改革基金會備份。
